臺灣高雄地方法院刑事判決
111年度審交訴字第147號
公  訴  人  臺灣高雄地方檢察署檢察官
被      告  梁俊勇


上列被告因公共危險案件，經檢察官提起公訴（111年度調偵字
第249號），因被告於準備程序進行中，就被訴事實為有罪之陳
述，經受命法官告知簡式審判程序之旨，並聽取被告與公訴人之
意見後，由本院合議庭裁定由受命法官獨任依簡式審判程序審理
，判決如下：
    主  文
梁俊勇犯肇事致人傷害逃逸罪，處有期徒刑陸月，如易科罰金，
以新臺幣壹仟元折算壹日。
    事  實
一、梁俊勇於民國110年8月22日13時25分許，騎乘車牌號碼000-000
    號普通重型機車，沿高雄市鳳山區安寧街由北向南方向行駛，行
    經安寧街與光華路口時，欲左轉光華路行駛，適同向左側由蘇延
    定騎乘車牌號碼000-0000號普通重型機車沿安寧街同向行駛，欲
    直行通過該路口。梁俊勇本應注意汽車行駛至交岔路口，轉彎車應
    讓直行車先行，且左轉彎時，應距交岔路口30公尺前顯示方向燈
    或手勢，換入內側車道或左轉車道，行至交岔路口中心處左轉，
    而依當時天候晴、日間自然光線、柏油路面乾燥、無缺陷、無
    障礙物及視距良好等情，無不能注意之情事，竟疏未注意及此
    ，逕自從外側左轉，致其機車與蘇延定之機車右側車身發生碰
    撞，蘇延定因而人車倒地，並受有右大拇指紅1×1公分、左小
    腿擦傷0.5×0.5公分等傷害（過失傷害部分業撤回告訴，另
    為不起訴處分）。詎梁俊勇未停留現場查看蘇延定之傷勢，且
    未報警、救護或其他適當之處置，隨即基於肇事逃逸之犯意
    ，騎車逃離現場。嗣經蘇延定報警處理，始循線查知上情。
二、案經蘇延定訴由高雄市政府警察局鳳山分局報告臺灣高雄地
    方檢察署檢察官偵查起訴。
    理  由
一、程序方面：
    本件被告梁俊勇所犯係死刑、無期徒刑、最輕本刑為3年以上
    有期徒刑以外之罪，其於準備程序進行中就被訴事實為有罪
    之陳述，經受命法官告知簡式審判程序之旨，並聽取當事人
    之意見後，本院合議庭認無不得或不宜改依簡式審判程序進
    行之情形，爰依刑事訴訟法第273條之1第1項規定，裁定由
    受命法官獨任進行簡式審判程序。又本件所引屬於審判外陳
    述之傳聞證據，依同法第273條之2規定，不受第159條第1項
    關於傳聞法則規定之限制，依法有證據能力，合先敘明。
二、認定犯罪事實所憑之證據及其理由：
    上開犯罪事實，業據被告坦承不諱，核與證人即被害人蘇延
    定證述相符，並有道路交通事故現場圖、道路交通事故調查
    報告表㈠、㈡、談話紀錄表、現場照片、被告機車照片、監視錄
    影光碟、監視錄影翻拍照片、杏和醫院診斷證明書、高雄市
    政府警察局疑似道路交通事故肇事逃逸追查表、舉發違反道
    路交通管理事件通知單、車輛詳細資料報表在卷可稽，足認
    被告前揭任意性自白，與事實相符，堪予採信。從而，本案
    事證明確，被告上開犯行，洵堪認定，應依法論科。
三、論罪科刑：
 ㈠罪名：
    核被告所為，係犯刑法第185條之4第1項前段之肇事致人傷
    害逃逸罪。另本件交通事故，被告有上揭過失，是自無刑法
    第185條之4第2項可減輕或免除其刑規定之適用，附此敘明
    。
 ㈡ 被告構成累犯之事實及應加重其刑之事項，均應由檢察官主 
   張並具體指出證明之方法後，經法院踐行調查、辯論程序，
   方得作為論以累犯及是否加重其刑之裁判基礎（最高法院刑
   事大法庭110年度台上大字第5660號裁定意旨參照）。查：本
   案起訴意旨未為任何主張被告構成累犯，檢察官就被告構成
   累犯之事實及應加重其刑之事項，復未具體指出證明之方法
   ，本院參照前開最高法院刑事大法庭裁定之意旨，僅將被告
   之前科紀錄列入刑法第57條第5款「犯罪行為人之品行」之量
   刑審酌事由，而無從認定被告有無累犯加重規定之適用，併
   此敘明。
　㈡刑罰裁量：
    爰以行為人之責任為基礎，審酌被告騎車肇事後，已可預見
    被害人可能因此受有傷害，仍未提供傷者必要之救助或報警
    處理，亦未留下任何聯絡方式，以協助釐清肇事責任之歸屬
    ，反而騎車離開現場，不僅影響被害人即時獲得救護及求償
    之權利，亦危害公共交通安全，所為實非可取，惟念其犯後
    坦承犯行，並已與被害人蘇延定調解成立，且已依調解條件
    賠償告訴人，有調解書、刑事撤回告訴狀在卷可稽（見調偵
    字卷第8、23頁），犯後態度尚可，兼衡其教育程度、經濟
    （涉個人隱私，詳卷）、前科素行（詳卷附臺灣高等法院被
    告前案紀錄表）且被害人因本案交通事故所受傷勢亦非甚為
    嚴重等一切情狀，量處如主文所示之刑及諭知易科罰金之折
    算標準。
據上論斷，應依刑事訴訟法第273條之1第1項、第284條之1、第2
99條第1項前段，判決如主文。
本案經檢察官陳永盛提起公訴，檢察官呂乾坤到庭執行職務。
中　　華　　民　　國　　111 　年　　9 　　月　　13　　日
                  刑事第五庭  法  官    陳銘珠
以上正本證明與原本無異。
如不服本判決應於收受送達後20日內向本院提出上訴書狀，並應
敘述具體理由；如未敘述上訴理由者，應於上訴期間屆滿後20日
內向本院補提理由書（均須按他造當事人之人數附繕本）「切勿
逕送上級法院」。
因疫情而遲誤不變期間，得向法院聲請回復原狀。
中　　華　　民　　國　　111 　年　　9 　　月　　13　　日
　　　　　　　　　　　　　　　書記官    沈佳螢
附錄本案論罪科刑法條：
《中華民國刑法第185條之4》
駕駛動力交通工具發生交通事故，致人傷害而逃逸者，處六月以
上五年以下有期徒刑；致人於死或重傷而逃逸者，處一年以上七
年以下有期徒刑。
犯前項之罪，駕駛人於發生交通事故致人死傷係無過失者，減輕
或免除其刑。